【裁判字號】    97,訴,708
【裁判日期】    970729
【裁判案由】    違反毒品危害防制條例
【裁判全文】
臺灣雲林地方法院刑事判決               97年度訴字第708號
公  訴  人  臺灣雲林地方法院檢察署檢察官
被      告  甲○○
                    （另案於臺灣嘉義監獄執行中）
上列被告因違反毒品危害防制條例案件，經臺灣嘉義地方法院檢
察署檢察官提起公訴（97年度毒偵字第679 、680 、681 號），
由臺灣嘉義地方法院裁定移轉管轄（97年度訴字第389 號），本
院於準備程序進行中，因被告就被訴事實為有罪之陳述，經告知
簡式審判程序意旨，並聽取公訴人及被告之意見後，本院合議庭
裁定由受命法官獨任依簡式審判程序審理，判決如下：
    主  文
甲○○施用第一級毒品，累犯，處有期徒刑壹年，減為有期徒刑
陸月，扣案之注射針筒、鏟子各壹支均沒收之；扣案之第一級毒
品海洛因壹包（驗後淨重零點貳零公克，空包裝重零點肆陸公克
）沒收銷燬之；又施用第一級毒品，累犯，處有期徒刑壹年，減
為有期徒刑陸月；又施用第一級毒品，累犯，處有期徒刑壹年，
減為有期徒刑陸月。應執行有期徒刑壹年貳月，扣案之注射針筒
、鏟子各壹支均沒收之；扣案之第一級毒品海洛因壹包（驗後淨
重零點貳零公克，空包裝重零點肆陸公克）沒收銷燬之。
    事  實
一、甲○○前因施用毒品案件，經本院以91年度毒聲字第178 號
    裁定送觀察、勒戒後，認無繼續施用毒品傾向，於民國91年
    3 月14日執行觀察、勒戒完畢釋放，並由臺灣雲林地方法院
    檢察署檢察官以91年度毒偵字第1236號為不起訴處分確定。
    又於91年間，因施用毒品案件，經本院以92年度毒聲字第1
    號裁定送觀察、勒戒後，認無繼續施用毒品傾向，於92年1
    月23日執行觀察、勒戒完畢釋放，並由臺灣雲林地方法院檢
    察署檢察官以91年度毒偵字第1112號為不起訴處分確定。又
    於92年間，因施用毒品案件，經本院以92年度毒聲字第444
    號裁定令入戒治處所施以強制戒治，嗣因毒品危害防制條例
    修正施行，所餘戒治期間於93年1 月9 日逕予報結，所犯施
    用毒品罪部分，經本院以92年度訴字第414 號判處有期徒刑
    1 年2 月確定，並於94年3 月31日執行完畢。
二、甲○○竟仍不知警惕，於上開觀察、勒戒執行完畢後5 年內
    ，基於施用第一級毒品之各別犯意，分別於96年1 月6 日、
    同年月24日、同年2 月16日，均在雲林縣斗南鎮○○路50巷
    11號住處，各以將海洛因摻水置入針筒內注射之方式，施用
    第一級毒品海洛因各1 次。嗣為警於96年1 月6 日23時許，
    在雲林縣斗南鎮○○街65號「他里霧旅社」查獲，並扣得甲
    ○○所有供施用海洛因所用之注射針筒、鏟子各1 支及第一
    級毒品海洛因1 包（驗後淨重0.20公克，空包裝重0.46公克
    ）；及於同年1 月25日上午9 時10分許，在嘉義市○區○○
    路與北港路口為警查獲；又於96年2 月17日，因另案入臺灣
    雲林看守所執行時查獲。並均經採集尿液送驗，均呈嗎啡陽
    性反應，始查悉上情。
二、案經雲林縣警察局斗南分局、嘉義市警察局第一分局及臺灣
    雲林看守所報告、移送臺灣雲林地方法院檢察署呈請臺灣高
    等法院臺南分院檢察署檢察長函轉臺灣嘉義地方法院檢察署
    檢察官偵查起訴，復由臺灣嘉義地方法院判決管轄錯誤，移
    送本院審理。
    理  由
一、本案被告甲○○所犯係死刑、無期徒刑、最輕本刑為3 年以
    上有期徒刑以外之罪，其於準備程序就前揭被訴事實為有罪
    之陳述，經受命法官告知簡式審判程序之旨，並聽取其與公
    訴人之意見後，本院認無不得或不宜改依簡式審判程序進行
    之情事，依刑事訴訟法第273 條之1 第1 項、第284 條之1
    規定，裁定由受命法官獨任進行簡式審判程序。
二、上揭犯罪事實，業據被告於本院審理時均坦承不諱，且其於
    96年1 月6 日、同年月25日及同年2 月17日，經查獲時所採
    集之尿液送驗結果，均呈嗎啡陽性反應，此有正修科技大學
    超微量研究科技中心96年2 月26日報告編號R00-0000-000號
    檢驗報告、詮昕科技股份有限公司96年1 月30日、同年3 月
    7 日報告編號00000000、00000000號濫用藥物尿液檢驗報告
    各1 紙在卷可憑；而扣案之白色粉末1 包，經送法務部調查
    局鑑定結果，確含第一級第6 項毒品海洛因成分，淨重0.20
    公克（空包裝重0.46公克），亦有該局96年2 月3 日調科壹
    字第09623009510 號鑑定通知書1 紙存卷可查，並有被告所
    有供施用海洛因所用之注射針筒、鏟子各1 支扣案可佐，足
    認被告上開自白與事實相符，堪採為認定被告犯罪之證據，
    是其確有施用第一級毒品海洛因共3 次之犯行無訛。再被告
    前因施用毒品案件，經本院以91年度毒聲字第178 號裁定送
    觀察、勒戒後，認無繼續施用毒品傾向，於91年3 月14日執
    行觀察、勒戒完畢釋放，並由臺灣雲林地方法院檢察署檢察
    官以91年度毒偵字第1236號為不起訴處分確定。又於91年間
    ，因施用毒品案件，經本院以92年度毒聲字第1 號裁定送觀
    察、勒戒後，認無繼續施用毒品傾向，於92年1 月23日執行
    觀察、勒戒完畢釋放，並由臺灣雲林地方法院檢察署檢察官
    以91年度毒偵字第1112號為不起訴處分確定之事實，有臺灣
    高等法院被告前案紀錄表1 份在卷可稽，其於觀察、勒戒執
    行完畢釋放後，5 年內再犯毒品危害防制條例第10條之罪，
    所為與毒品危害防制條例第23條第2 項之規定相符，依法應
    予論科。
三、論罪科刑之理由：
  (一)核被告之所為，均係犯毒品危害防制條例第10條第1 項之施
    用第一級毒品罪。其持有海洛因之低度行為，均為施用之高
    度行為所吸收，均不另論罪。
  (二)被告所犯上開3罪，犯意各別，應分論併罰。
  (三)被告前因施用毒品案件，經本院以92年度訴字第414 號判處
    有期徒刑1 年2 月確定，並於94年3 月31日執行完畢，有卷
    附臺灣高等法院被告前案紀錄表1 份可憑，其於受有期徒刑
    執行完畢後，5 年以內故意再犯均為有期徒刑以上之本罪，
    各為累犯，均依刑法第47條第1 項規定，加重其刑。
  (四)本院審酌被告前因施用毒品案件，經觀察、勒戒及刑之諭知
    、執行後，仍未戒絕毒品，再犯本案施用毒品罪，顯見其意
    志不堅，有失政府制定毒品危害防制條例之立法美意，惟念
    其犯後坦承犯行，且施用毒品乃自戕身心，尚無危害他人等
    一切情狀，各量處如主文所示之刑。
  (五)按犯罪在96年4 月24日以前者，除另有規定外，有期徒刑、
    拘役或罰金，減其刑期或金額2 分之1 ，並應於判決主文同
    時諭知其宣告刑及減得之刑，中華民國九十六年罪犯減刑條
    例第2 條第1 項第3 款、第7 條分別定有明文。而本案被告
    之犯罪時間各為96年1 月6 日、同年月24日、同年2 月16日
    ，均在96年4 月24日以前，所犯之罪悉合於前揭條例規定，
    又無不予減刑情事，自應依上開規定，均於裁判時依法減其
    宣告刑2 分之1 ，各為如主文所示，並定其應執行之刑。
四、沒收部分：
  (一)扣案之注射針筒、鏟子各1 支，係被告所有供施用海洛因所
    用之物，業據被告供承在卷，均依刑法第38條第1 項第2 款
    規定，併予宣告沒收之。
  (二)扣案之第一級毒品海洛因1 包（驗後淨重0.20公克、空包裝
    重0.46公克），及其包裝袋因已無法與毒品析離，應與毒品
    同視，均依毒品危害防制條例第18條第1 項前段規定，併予
    宣告沒收銷燬之。
據上論斷，應依刑事訴訟法273 條之1 第1 項、第299 條第1 項
前段，毒品危害防制條例第10條第1 項、第18條第1 項前段，刑
法第11條、第47條第1 項、第38條第1 項第2 款、第51條第5 款
，中華民國九十六年罪犯減刑條例第2 條第1 項第3 款、第7 條
，判決如主文。
本案經檢察官乙○○到庭執行職務。
中    華    民    國    97    年    7     月    29    日
                  刑事第四庭  法  官  曾鴻文
以上正本證明與原本無異。
如不服本判決，應於判決收受後10日內，向本院提出上訴狀（須
附繕本）。
                              書記官  顏錦清
中    華    民    國    97    年    7     月    29    日
附錄本案論罪科刑法條全文：
毒品危害防制條例第10條第1項：
施用第一級毒品者，處 6 月以上 5 年以下有期徒刑。


司法院資訊處製作；財團法人民間司法改革基金會備份。
